#  **1. Introduction**

### 1.1 Objectifs du projet

-   Charger et prétraiter un jeu de données.
-   Réaliser une analyse exploratoire des données (EDA).
-   Construire et évaluer des modèles de classification supervisés.
-   Identifier les caractéristiques les plus importantes.

### 1.2 Jeu de données utilisé

-   **Dataset Choisi :** [Healthcare Dataset](https://www.kaggle.com/datasets/prasad22/healthcare-dataset)

    Il est choisi à ce titre, sur lequel, dans ce rapport, nous allons appliquer toutes les étapes de traitement de notre application. Notre application généralise et fournit des fonctionnalités applicables à tout type de jeu de données....

    # **`Inspiration:`**

    L'inspiration derrière cet ensemble de données est ancrée dans le besoin de données de santé pratiques et diversifiées à des fins éducatives et de recherche. Les données de santé sont souvent sensibles et soumises à des réglementations en matière de confidentialité, ce qui rend difficile l'accès à des fins d'apprentissage et d'expérimentation. Pour combler cette lacune, Nous avons exploité la bibliothèque dplyr de R pour générer un ensemble de données qui reflète la structure et les attributs généralement trouvés dans les dossiers médicaux. Le jeu de données généré contient des variables comme l'âge, le sexe, les informations médicales et hospitalières des patients, et il inclut des aspects réalistes comme les valeurs manquantes, les outliers et un déséquilibre des classes. Ce dataset peut être utilisé pour l'analyse exploratoire, l'entraînement de modèles, et l'évaluation des performances de classification supervisée dans un contexte médical.

    # **`Dataset Information:`**

    Chaque colonne fournit des informations spécifiques sur le patient, son admission et les services de santé fournis, ce qui rend cet ensemble de données adapté à diverses tâches d'analyse et de modélisation de données dans le domaine de la santé. Voici une brève explication de chaque colonne de l'ensemble de données :

    -   **Nom :** Cette colonne représente le nom du patient associé au dossier médical.

    -   **Âge :** Âge du patient au moment de l’admission, exprimé en années.

    -   **Sexe :** indique le sexe du patient, soit « Homme » soit « Femme ».

    -   **Groupe sanguin :** Le groupe sanguin du patient, qui peut être l'un des groupes sanguins courants (par exemple, « A+ », « O- », etc.).

    -   **État médical :** cette colonne précise l'état médical principal ou le diagnostic associé au patient, tel que « Diabète », « Hypertension », « Asthme », etc.

    -   **Date d'admission :** Date à laquelle le patient a été admis à l'établissement de santé.

    -   **Médecin :** Le nom du médecin responsable des soins du patient lors de son admission.

    -   **Hôpital :** Identifie l’établissement de santé ou l’hôpital où le patient a été admis.

    -   **Fournisseur d'assurance :** cette colonne indique le fournisseur d'assurance du patient, qui peut être l'une des nombreuses options, notamment « Aetna », « Blue Cross », « Cigna », « UnitedHealthcare » et « Medicare ».

    -   **Montant facturé :** montant facturé pour les services de santé du patient lors de son admission. Il est exprimé sous forme de nombre à virgule flottante.

    -   **Numéro de chambre :** Le numéro de la chambre où le patient a été hébergé lors de son admission.

    -   **Type d'admission :** Spécifie le type d'admission, qui peut être « Urgence », « Électif » ou « Urgent », reflétant les circonstances de l'admission.

    -   **Date de sortie :** Date à laquelle le patient est sorti de l'établissement de santé, en fonction de la date d'admission et d'un nombre aléatoire de jours dans une plage réaliste.

    -   **Médicament :** désigne un médicament prescrit ou administré au patient lors de son admission. Exemples : « aspirine », « ibuprofène », « pénicilline », « paracétamol » et « lipitor ».

    -   **Résultats des tests :** décrit les résultats d'un test médical effectué lors de l'admission du patient. Les valeurs possibles sont « Normal », « Anormal » ou « Non concluant », indiquant le résultat du test.

    # **`NB:`**

    -   Nous reconnons l'importance de la confidentialité et de la sécurité des données de santé et nous soulignons que cet ensemble de données est entièrement synthétique. Il ne contient aucune information réelle sur les patients et ne viole aucune réglementation en matière de confidentialité(source Kaggle).

    **Raison du choix :**

    Cet ensemble de données synthétiques sur les soins de santé a été créé pour servir de ressource précieuse aux passionnés de science des données, d'apprentissage automatique et d'analyse de données. Il est conçu pour imiter les données de santé du monde réel, permettant aux utilisateurs de pratiquer, de développer et de mettre en valeur leurs compétences en matière de manipulation et d'analyse de données dans le contexte du secteur de la santé. Le dataset est suffisamment complexe pour nécessiter des étapes d'exploration et de prétraitement avancées tout en étant compréhensible pour les utilisateurs, ce qui est idéal pour un projet de groupe. Ce dataset comprend également différentes variables qui nécessitent un nettoyage, comme la gestion des valeurs manquantes, des outliers et des variables catégorielles. De plus, il y a un besoin évident d’analyse unidimensionnelle et bidimensionnelle pour visualiser les relations entre les différentes variables , le dataset présente une possibilité de mesurer des performances avec des métriques comme la précision, le rappel, l'AUC et la courbe ROC, ce qui permettra d’évaluer correctement la qualité du modèle d'où l'objectif de l'application à développer ...

    **Autres Raisons :** Taille du dataset : Le dataset est assez volumineux pour fournir une base solide pour l'apprentissage et la validation des modèles.

    **Défis à relever :** Identification de patterns et de comportements spécifiques dans les données, ce qui peut fournir une compréhension riche du problème à résoudre, avec des modèles capables de prédire des conditions critiques.

### 2.1 Génération des données synthétiques avec les caractéristiques attendues

```{r echo=FALSE,include=FALSE, fig.cap="Code source affiché comme une figure", fig.width=7, fig.height=5, message=FALSE, warning=FALSE, results='markup', highlight=TRUE}
# Chargement des bibliothèques nécessaires
set.seed(120)  # Pour la reproductibilité
suppressPackageStartupMessages(library(dplyr))

# Liste des valeurs possibles pour certaines colonnes
genders <- c("Homme", "Femme")
blood_types <- c("A+", "A-", "B+", "B-", "O+", "O-", "AB+", "AB-")
medical_conditions <- c("Diabète", "Hypertension", "Asthme", "Cancer", "Maladies cardiaques", "Anémie")
doctors <- c("Dr. Smith", "Dr. Johnson", "Dr. Williams", "Dr. Brown", "Dr. Jones")
hospitals <- c("Hôpital A", "Hôpital B", "Hôpital C", "Hôpital D")
insurance_providers <- c("Aetna", "Blue Cross", "Cigna", "UnitedHealthcare", "Medicare")
medications <- c("Aspirine", "Ibuprofène", "Pénicilline", "Paracétamol", "Lipitor")
test_results <- c("Normal", "Anormal", "Non concluant")

# Fonction pour générer les données synthétiques
generate_data <- function(num_records) {
  data <- data.frame(
    Nom = replicate(num_records, paste0(sample(letters, 10, replace = TRUE), collapse = "")),
    Âge = sample(13:89, num_records, replace = TRUE),
    Sexe = sample(genders, num_records, replace = TRUE),
    Groupe_sanguin = sample(blood_types, num_records, replace = TRUE),
    État_médical = sample(medical_conditions, num_records, replace = TRUE),
    Date_d_admission = sample(seq(as.Date("2010-01-01"), as.Date("2024-01-01"), by="day"), num_records, replace = TRUE),
    Médecin = sample(doctors, num_records, replace = TRUE),
    Hôpital = sample(hospitals, num_records, replace = TRUE),
    Fournisseur_d_assurance = sample(insurance_providers, num_records, replace = TRUE),
    Montant_facturé = round(runif(num_records, min = 1000, max = 50000), 2),
    Numéro_de_chambre = sample(101:500, num_records, replace = TRUE),
    Type_d_admission = sample(c("Urgence", "Électif", "Urgent"), num_records, replace = TRUE),
    Date_de_sortie = sample(seq(as.Date("2010-01-01"), as.Date("2024-01-01"), by="day"), num_records, replace = TRUE),
    Médicament = sample(medications, num_records, replace = TRUE),
    Résultats_des_tests = sample(test_results, num_records, replace = TRUE)
  )
  
  return(data)
}

# Générer 50 000 lignes de données
num_records <- 50000
df <- generate_data(num_records)

# Introduction de valeurs manquantes de manière aléatoire dans certaines colonnes
set_missing_values <- function(df, missing_rate = 0.05) {
  num_rows <- nrow(df)
  num_missing <- floor(num_rows * missing_rate)
  
  # Colonnes où les valeurs peuvent être manquantes
  cols_with_missing <- c("État_médical", "Date_d_admission", "Numéro_de_chambre", "Montant_facturé")
  
  for (col in cols_with_missing) {
    missing_indices <- sample(1:num_rows, num_missing)
    df[missing_indices, col] <- NA
  }
  
  return(df)
}

df <- set_missing_values(df, missing_rate = 0.05)

# Introduction d'outliers dans la colonne 'Montant_facturé'
introduce_outliers <- function(df, outlier_rate = 0.02) {
  num_rows <- nrow(df)
  num_outliers <- floor(num_rows * outlier_rate)
  
  # Sélection de quelques indices pour les outliers
  outlier_indices <- sample(1:num_rows, num_outliers)
  df$Montant_facturé[outlier_indices] <- df$Montant_facturé[outlier_indices] * 10  # Valeurs aberrantes
  return(df)
}

df <- introduce_outliers(df, outlier_rate = 0.02)

# Déséquilibre des classes dans la colonne 'État_médical'
introduce_class_imbalance <- function(df) {
  state_imbalance <- c("Normal" = 0.7, "Anormal" = 0.2, "Non concluant" = 0.1)
  df$Résultats_des_tests <- sample(names(state_imbalance), nrow(df), replace = TRUE, prob = state_imbalance)
  return(df)
}

df <- introduce_class_imbalance(df)

# Sélection d'une partie de l'échantillon pour l'analyse dans le R Markdown
df <- df[1:1000, ] 

# Afficher un résumé du dataset
summary(df)

```

### Code source

```{r echo=FALSE}

suppressPackageStartupMessages(library(knitr))
suppressPackageStartupMessages(library(kableExtra))


code_source <- "
set.seed(120)
library(dplyr)

genders <- c('Homme', 'Femme')
blood_types <- c('A+', 'A-', 'B+', 'B-', 'O+', 'O-', 'AB+', 'AB-')
medical_conditions <- c('Diabète', 'Hypertension', 'Asthme', 'Cancer', 'Maladies cardiaques', 'Anémie')
doctors <- c('Dr. Smith', 'Dr. Johnson', 'Dr. Williams', 'Dr. Brown', 'Dr. Jones')
hospitals <- c('Hôpital A', 'Hôpital B', 'Hôpital C', 'Hôpital D')
insurance_providers <- c('Aetna', 'Blue Cross', 'Cigna', 'UnitedHealthcare', 'Medicare')
medications <- c('Aspirine', 'Ibuprofène', 'Pénicilline', 'Paracétamol', 'Lipitor')
test_results <- c('Normal', 'Anormal', 'Non concluant')

generate_data <- function(num_records) {
  data <- data.frame(
    Nom = replicate(num_records, paste0(sample(letters, 10, replace = TRUE), collapse = '')),
    Âge = sample(13:89, num_records, replace = TRUE),
    Sexe = sample(genders, num_records, replace = TRUE),
    Groupe_sanguin = sample(blood_types, num_records, replace = TRUE),
    État_médical = sample(medical_conditions, num_records, replace = TRUE),
    Date_d_admission = sample(seq(as.Date('2010-01-01'), as.Date('2024-01-01'), by='day'), num_records, replace = TRUE),
    Médecin = sample(doctors, num_records, replace = TRUE),
    Hôpital = sample(hospitals, num_records, replace = TRUE),
    Fournisseur_d_assurance = sample(insurance_providers, num_records, replace = TRUE),
    Montant_facturé = round(runif(num_records, min = 1000, max = 50000), 2),
    Numéro_de_chambre = sample(101:500, num_records, replace = TRUE),
    Type_d_admission = sample(c('Urgence', 'Électif', 'Urgent'), num_records, replace = TRUE),
    Date_de_sortie = sample(seq(as.Date('2010-01-01'), as.Date('2024-01-01'), by='day'), num_records, replace = TRUE),
    Médicament = sample(medications, num_records, replace = TRUE),
    Résultats_des_tests = sample(test_results, num_records, replace = TRUE)
  )
  return(data)
}

num_records <- 50000
df <- generate_data(num_records)

set_missing_values <- function(df, missing_rate = 0.05) {
  num_rows <- nrow(df)
  num_missing <- floor(num_rows * missing_rate)
  cols_with_missing <- c('État_médical', 'Date_d_admission', 'Numéro_de_chambre', 'Montant_facture')
  
  for (col in cols_with_missing) {
    missing_indices <- sample(1:num_rows, num_missing)
    df[missing_indices, col] <- NA
  }
  return(df)
}

df <- set_missing_values(df, missing_rate = 0.05)

introduce_outliers <- function(df, outlier_rate = 0.02) {
  num_rows <- nrow(df)
  num_outliers <- floor(num_rows * outlier_rate)
  outlier_indices <- sample(1:num_rows, num_outliers)
  
  df.Montant_facture[outlier_indices] <- df.Montant_facture[outlier_indices] * 10
  
  return(df)
}

df <- introduce_outliers(df, outlier_rate = 0.02)

introduce_class_imbalance <- function(df) {
  state_imbalance <- c(Normal = 0.7,Anormal = 0.2, Non concluant= 0.1)
  df$Résultats_des_tests <- sample(names(state_imbalance), nrow(df), replace = TRUE, prob = state_imbalance)
  return(df)
}

df <- introduce_class_imbalance(df)

df <- df[1:1000, ]
summary(df)
"

kable(data.frame(Code_source = strsplit(code_source, "\n")[[1]]), "html", escape = FALSE) %>%
  kable_styling(bootstrap_options = c("striped", "hover"), full_width = FALSE, position = "left") %>%
  column_spec(1, width = "100em", extra_css = "font-size: 8px; text-align: left;") %>%
  row_spec(0, extra_css = "font-size: 8px; background-color: #f9f9f9;") %>%
  kable_styling(html_font = "monospace") %>%
  scroll_box(height = "20%", width = "100%")
```

### Head et Summary (dataframe)

```{r echo=FALSE}

head_ <- head(df)

summary_table <- summary(df)

kable(head_, format = "html", escape = FALSE) %>%
  kable_styling(bootstrap_options = c("striped", "hover"), full_width = FALSE, position = "left") %>%
  column_spec(1, width = "5em", extra_css = "font-size: 8px;") %>%
  column_spec(2, width = "5em", extra_css = "font-size: 8px;") %>%
  row_spec(0, font_size = 8) %>%
  kable_styling(html_font = "monospace") %>%
  scroll_box(height = "50%", width = "100%")



kable(summary_table, format = "html", escape = FALSE) %>%
  kable_styling(bootstrap_options = c("striped", "hover"), full_width = FALSE, position = "left") %>%
  column_spec(1, width = "5em", extra_css = "font-size: 8px;") %>%
  column_spec(2, width = "5em", extra_css = "font-size: 8px;") %>%
  row_spec(0, font_size = 8) %>%
  kable_styling(html_font = "monospace") %>%
  scroll_box(height = "50%", width = "100%")

```

On remarque ci-dessus dans la table summary que le jeu de données présente de nombreuses incohérences, indiquant qu'il nécessite un traitement rigoureux. Dans les sections suivantes, nous entreprendrons un processus méthodique de nettoyage et de préparation des données afin d'obtenir un jeu de données propre et prêt pour nos futurs problèmes de classification.

### 2.2 Prétraitement des données

-   Identification des types de variables (qualitatives, quantitatives).

-   Gestion des valeurs manquantes.

-   Détection et gestion des outliers.

-   Normalisation des variables quantitatives.

-   Dummification des variables qualitatives.

-   Gestion du déséquilibre des classes (oversampling/undersampling).

    ### Code Source

    ```{r echo=FALSE, include=FALSE}
    library(R6)
    library(caret)
    library(ggplot2)
    library(dplyr)

    Preprocessing <- R6Class("Preprocessing",
      public = list(
        df = NULL,
        
        initialize = function(data) {
          if (!is.data.frame(data)) {
            stop("L'entrée doit être un dataframe.")
          }
          self$df <- data
        },
        
    identify_and_transform_variable_types = function() {
      self$df <- as.data.frame(self$df)
      
      self$df <- self$df %>%
        mutate(across(everything(), ~ {
          if (is.character(.) && length(unique(.)) < 4) {
            as.factor(.)  # Transforme en facteur pour les variables avec moins de 4 modalités
          } else if (is.character(.) && length(unique(.)) >= 4) {
            .  # Laisse inchangée si plus de 4 modalités
          } else {
            .  # Ne modifie pas les variables numériques
          }
        }))
      
      message("After transformation:")
      print(head(self$df))
    },

        
        handle_missing_values = function() {
          self$df[] <- lapply(self$df, function(x) {
            if (is.numeric(x)) {
              x[is.na(x)] <- mean(x, na.rm = TRUE)
            } else if (is.factor(x) || is.character(x)) {
              if (is.factor(x)) {
                levels(x) <- c(levels(x), "Unknown")
              }
              x[is.na(x)] <- "Unknown"
            }
            return(x)
          })
          message("After handling missing values:")
          print(head(self$df))
        },
        
        remove_outliers = function() {
          self$df[] <- lapply(self$df, function(x) {
            if (is.numeric(x)) {
              Q1 <- quantile(x, 0.25, na.rm = TRUE)
              Q3 <- quantile(x, 0.75, na.rm = TRUE)
              IQR <- Q3 - Q1
              x[x < (Q1 - 1.5 * IQR) | x > (Q3 + 1.5 * IQR)] <- NA
            }
            return(x)
          })
          message("After removing outliers:")
          print(head(self$df))
        },
        
        normalize_data = function() {
          numeric_columns <- sapply(self$df, is.numeric)
          if (any(numeric_columns)) {
            self$df[, numeric_columns] <- scale(self$df[, numeric_columns, drop = FALSE])
          } else {
            message("No numeric columns to normalize.")
          }
          message("After normalization:")
          print(head(self$df))
        },
        
        balance_classes = function() {
          target_column <- "Résultats_des_tests"
          
          if (!(target_column %in% names(self$df))) {
            stop("La colonne cible 'Résultats_des_tests' est absente du dataframe.")
          }
          
          self$df[[target_column]] <- as.factor(self$df[[target_column]])
          
          # Suppression des lignes avec "Unknown" dans la colonne cible
          self$df <- self$df[!(self$df[[target_column]] == "Unknown"), ]
          
          if (any(is.na(self$df[[target_column]]))) {
            stop("La variable cible contient des valeurs manquantes.")
          }
          
          train_control <- trainControl(method = "cv", number = 10, sampling = "smote")
          
          balanced_data <- tryCatch({
            train(as.formula(paste(target_column, "~ .")),
                  data = self$df,
                  method = "rpart",
                  trControl = train_control)
          }, error = function(e) {
            message(paste("Error in SMOTE:", e))
            return(NULL)
          })
          
          if (is.null(balanced_data)) {
            stop("L'équilibrage des classes a échoué.")
          }
          
          message("After balancing classes:")
          self$df <- balanced_data$trainingData
          print(head(self$df))
        },
        
      dummy_variables = function() {
      # Identifie les colonnes de type facteur
      factor_columns <- sapply(self$df, is.factor)
      
      # Applique la dummification uniquement aux colonnes de type facteur
      if (any(factor_columns)) {
        dummy_model <- dummyVars(~ ., data = self$df[, factor_columns, drop = FALSE])
        dummy_data <- predict(dummy_model, newdata = self$df[, factor_columns, drop = FALSE])
        self$df <- cbind(self$df, as.data.frame(dummy_data))  # Ajoute les variables dummifiées
      }
      
      message("After creating dummy variables:")
      print(head(self$df))
    }
    ,
        
        preprocess_data = function() {
          self$identify_and_transform_variable_types()
          self$handle_missing_values()
          self$remove_outliers()
          self$normalize_data()
          self$dummy_variables()
          message("After complete preprocessing:")
          print(head(self$df))
        }
      )
    )



    processor <- Preprocessing$new(df)
     
    df <- processor$preprocess_data()
    ```

```{r echo=FALSE}

suppressPackageStartupMessages(library(knitr))
suppressPackageStartupMessages(library(kableExtra))


code_source <- "
{r echo=FALSE, include=FALSE}
library(R6)
library(caret)
library(ggplot2)
library(dplyr)

Preprocessing <- R6Class(Preprocessing,
  public = list(
    df = NULL,
    
    initialize = function(data) {
      if (!is.data.frame(data)) {
        stop(L'entrée doit être un dataframe.)
      }
      self$df <- data
    },
    
    identify_and_transform_variable_types = function() {
      self$df <- as.data.frame(self$df)
      self$df <- self$df %>%
        mutate(across(everything(), ~ {
          if (is.character(.) || (is.numeric(.) && length(unique(.)) <= 10)) {
            as.factor(.)
          } else {
            .
          }
        }))
      message(After transformation:)
      print(head(self$df))
    },
    
    handle_missing_values = function() {
      self$df[] <- lapply(self$df, function(x) {
        if (is.numeric(x)) {
          x[is.na(x)] <- mean(x, na.rm = TRUE)
        } else if (is.factor(x) || is.character(x)) {
          if (is.factor(x)) {
            levels(x) <- c(levels(x), Unknown)
          }
          x[is.na(x)] <- Unknown
        }
        return(x)
      })
      message(After handling missing values:)
      print(head(self$df))
    },
    
    remove_outliers = function() {
      self$df[] <- lapply(self$df, function(x) {
        if (is.numeric(x)) {
          Q1 <- quantile(x, 0.25, na.rm = TRUE)
          Q3 <- quantile(x, 0.75, na.rm = TRUE)
          IQR <- Q3 - Q1
          x[x < (Q1 - 1.5 * IQR) | x > (Q3 + 1.5 * IQR)] <- NA
        }
        return(x)
      })
      message(After removing outliers:)
      print(head(self$df))
    },
    
    normalize_data = function() {
      numeric_columns <- sapply(self$df, is.numeric)
      if (any(numeric_columns)) {
        self$df[, numeric_columns] <- scale(self$df[, numeric_columns, drop = FALSE])
      } else {
        message(No numeric columns to normalize.)
      }
      message(After normalization:)
      print(head(self$df))
    },
    
    balance_classes = function() {
      target_column <- Résultats_des_tests
      
      if (!(target_column %in% names(self$df))) {
        stop(La colonne cible Résultats_des_tests est absente du dataframe.)
      }
      
      self$df[[target_column]] <- as.factor(self$df[[target_column]])
      
      # Suppression des lignes avec Unknown dans la colonne cible
      self$df <- self$df[!(self$df[[target_column]] == Unknown), ]
      
      if (any(is.na(self$df[[target_column]]))) {
        stop(La variable cible contient des valeurs manquantes.)
      }
      
      train_control <- trainControl(method = cv, number = 10, sampling = smote)
      
      balanced_data <- tryCatch({
        train(as.formula(paste(target_column, ~ .)),
              data = self$df,
              method = rpart,
              trControl = train_control)
      }, error = function(e) {
        message(paste(Error in SMOTE:, e))
        return(NULL)
      })
      
      if (is.null(balanced_data)) {
        stop(Léquilibrage des classes a échoué.)
      }
      
      message(After balancing classes:)
      self$df <- balanced_data$trainingData
      print(head(self$df))
    },
    
    dummy_variables = function() {
      dummy_model <- dummyVars(~ ., data = self$df)
      self$df <- as.data.frame(predict(dummy_model, newdata = self$df))
      message(After creating dummy variables:)
      print(head(self$df))
    },
    
    preprocess_data = function() {
      self$identify_and_transform_variable_types()
      self$handle_missing_values()
      self$remove_outliers()
      self$normalize_data()
      self$dummy_variables()
      message(After complete preprocessing:)
      print(head(self$df))
    }
  )
)

# Exemple dutilisation
 

processor <- Preprocessing$new(df)

# Exécution du pipeline complet
processor$preprocess_data()

"

kable(data.frame(Code_source = strsplit(code_source, "\n")[[1]]), "html", escape = FALSE) %>%
  kable_styling(bootstrap_options = c("striped", "hover"), full_width = FALSE, position = "left") %>%
  column_spec(1, width = "100em", extra_css = "font-size: 8px; text-align: left;") %>%
  row_spec(0, extra_css = "font-size: 8px; background-color: #f9f9f9;") %>%
  kable_styling(html_font = "monospace") %>%
  scroll_box(height = "20%", width = "100%")
```

### Head et Summary après cleaning 

```{r echo=FALSE}
head__ <- head(df)

summary_table_ <- summary(df)

kable(head__, format = "html", escape = FALSE) %>%
  kable_styling(bootstrap_options = c("striped", "hover"), full_width = FALSE, position = "left") %>%
  column_spec(1, width = "5em", extra_css = "font-size: 8px;") %>%
  column_spec(2, width = "5em", extra_css = "font-size: 8px;") %>%
  row_spec(0, font_size = 8) %>%
  kable_styling(html_font = "monospace") %>%
  scroll_box(height = "50%", width = "100%")


kable(summary_table_, format = "html", escape = FALSE) %>%
  kable_styling(bootstrap_options = c("striped", "hover"), full_width = FALSE, position = "left") %>%
  column_spec(1, width = "5em", extra_css = "font-size: 8px;") %>%
  column_spec(2, width = "5em", extra_css = "font-size: 8px;") %>%
  row_spec(0, font_size = 8) %>%
  kable_styling(html_font = "monospace") %>%
  scroll_box(height = "50%", width = "100%")
```

## **3. Analyse Exploratoire des Données (EDA)**

### 3.1 Analyse unidimensionnelle

-   Visualisations pour chaque variable (histogrammes, boxplots, barplots).
-   Statistiques descriptives clés (moyenne, médiane, mode, écart-type, etc.).

### 3.2 Analyse bidimensionnelle

-   Visualisations pour une paire de variables (scatter plots, heatmaps, etc.).
-   Métriques de relation entre deux variables (correlation, tests statistiques).

### 3.3 Insights issus de l'EDA

-   Points clés observés dans les données.
-   Hypothèses potentielles pour les modèles.

------------------------------------------------------------------------

## **4. Modélisation**

### 4.1 Sélection des modèles

-   Présentation des modèles choisis (exemple : Logistic Regression, Random Forest).
-   Justification du choix des modèles.

### 4.2 Entraînement des modèles

-   Méthodologie d’entraînement (validation croisée, split train/test).
-   Métriques utilisées pour évaluer la performance (Precision, Recall, F-Score, ROC, AUC).

### 4.3 Résultats et Comparaison des modèles

-   Tableau comparatif des performances des modèles.
-   Graphiques ROC pour les différents modèles.

### 4.4 Identification des caractéristiques importantes

-   Méthode utilisée pour l’identification (feature importance, SHAP values, etc.).
-   Résultats obtenus.

------------------------------------------------------------------------

## **5. Conclusion**

### 5.1 Résumé des résultats

-   Résumé des principales observations.
-   Performances des modèles.

### 5.2 Perspectives

-   Limites de l’étude.
-   Suggestions d’améliorations.

### 5.3 Application potentielle des résultats

-   Cas d’usage dans un domaine réel.

------------------------------------------------------------------------

# **Roadmap pour le Développement**

### **Étape 1 : Configuration de l’Environnement**

-   **Temps estimé** : 0.5 jour
    -   Préparer l'environnement de développement R Shiny.
    -   Installer les packages nécessaires (`shiny`, `ggplot2`, `caret`, `randomForest`, etc.).

### **Étape 2 : Chargement et Prétraitement des Données**

-   **Temps estimé** : 2 jours
    -   Implémenter une interface pour charger tout type de données.
    -   Développer les fonctionnalités de :
        -   Détection des types de variables.
        -   Gestion des valeurs manquantes.
        -   Détection et traitement des outliers.
        -   Normalisation des variables quantitatives.
        -   Dummification des variables qualitatives.
        -   Équilibrage des classes.

### **Étape 3 : Analyse Exploratoire des Données (EDA)**

-   **Temps estimé** : 3 jours
    -   Ajouter un onglet "EDA" à l’interface.
    -   Implémenter :
        -   Analyse unidimensionnelle avec visualisations.
        -   Analyse bidimensionnelle avec visualisations et métriques.
        -   Résumé des statistiques descriptives.

### **Étape 4 : Modélisation**

-   **Temps estimé** : 3 jours
    -   Ajouter un onglet "Modélisation".
    -   Implémenter les fonctionnalités :
        -   Sélection du modèle (Logistic Regression, Random Forest).
        -   Entraînement des modèles avec validation croisée.
        -   Évaluation comparative (Precision, Recall, F-Score, ROC, AUC).
        -   Affichage des graphiques ROC.

### **Étape 5 : Identification des Features Importants**

-   **Temps estimé** : 1 jour
    -   Ajouter une méthode pour identifier les features importants.
    -   Implémenter un affichage graphique pour ces résultats.

### **Étape 6 : Optimisation et Tests**

-   **Temps estimé** : 2 jours
    -   Tester toutes les fonctionnalités.
    -   Résoudre les bugs.
    -   Améliorer l'interface utilisateur (UI).

### **Étape 7 : Finalisation et Rapport**

-   **Temps estimé** : 1 jour
    -   Finaliser l’application Shiny.
    -   Rédiger le rapport Markdown complet avec les résultats de l’étude.

------------------------------------------------------------------------

# **Plan de Travail (Résumé)**

| Étape | Description | Durée Estimée |
|------------------------|------------------------|------------------------|
| Configuration | Préparation de l’environnement | 0.5 jour |
| Chargement/Prétraitement | Implémentation des outils de gestion des données | 2 jours |
| Analyse Exploratoire | Visualisations et métriques | 3 jours |
| Modélisation | Entraînement et évaluation des modèles | 3 jours |
| Features Importants | Identification des caractéristiques clés | 1 jour |
| Tests/Optimisation | Debugging et optimisation de l'interface | 2 jours |
| Rapport Final | Rédaction et finalisation | 1 jour |

Temps total estimé : **12.5 jours**
